【裁判字號】    88,易,3921
【裁判日期】    890202
【裁判案由】    竊盜
【裁判全文】
臺灣板橋地方法院刑事判決                        八十八年度易字第三九二一號
    公  訴  人  臺灣板橋地方法院檢察署檢察官
    被      告  乙○○
右列被告因竊盜案件，經檢察官提起公訴（八十八年度偵字第二０一九七號），本院
判決如左：
    主  文
乙○○連續攜帶兇器竊盜，處有期徒刑柒月。扣案之鑰匙壹把沒收。
    事  實
一、乙○○曾於民國（下同）八十五年間因妨害兵役案件，經本院判處拘役五十日確
    定，並於八十六年二月十五日易科罰金執行完畢（未構成累犯），其意圖為自己
    不法之所有，並基於概括之犯意，先於八十八年七月二日二十時許，在台北縣樹
    林市○○路附近，見甲○○所有之車號ＦＡＳ─０七八號機車（未懸掛車牌）停
    放於路邊，即趁人不注意之際，將該機車牽至台北縣樹林市○○街附近，而向附
    近不知情之鎖行店員複製鑰匙一把，乙○○並以該把鑰匙發動前揭機車，得手後
    供己騎用；乙○○為免該機車未懸掛車牌而易遭警臨檢查獲，又於八十八年七月
    八日十五時許，攜帶客觀上可為兇器之螺絲起子一支，在台北縣樹林市○○街一
    五五巷附近，見丙○○所有之車號ＨＵＤ─二九二號機車停放於路邊，即趁人不
    注意之際，以該螺絲起子拆下ＨＵＤ─二九二號機車之車牌而竊取之，得手後將
    該車牌掛於車號ＦＡＳ─０七八號機車上，以供己使用。嗣於八十八年八月二十
    五日十九時三十分許，乙○○騎乘車號ＦＡＳ─０七八號機車（懸掛ＨＵＤ─二
    九二號車牌）行經台北縣樹林市○○街一三五巷口時，為警查獲，並扣得乙○○
    所有供竊盜所用之鑰匙一把。
二、案經台北縣警察局樹林分局報請台灣板橋地方法院檢察署檢察官偵查起訴。
    理  由
一、訊據被告乙○○固坦承於前揭時、地將車號ＦＡＳ─０七八號機車牽至台北縣樹
    林市○○街附近，而向附近鎖行複製鑰匙一把，並以該把鑰匙發動機車供己騎用
    ，且以螺絲起子拆下ＨＵＤ─二九二號機車之車牌，而將該車牌掛於車號ＦＡＳ
    ─０七八號機車上，以供己使用等情不諱，惟矢口否認有何竊盜犯行，並辯稱：
    伊以為車號ＦＡＳ─０七八號機車、ＨＵＤ─二九二號車牌均是別人廢棄之物，
    伊才拿來使用云云；惟查，右揭事實，業據證人即被害人甲○○、丙○○分別於
    警訊及本院調查時指述甚詳，復有車輛竊盜、車牌失竊資料個別查詢報表二份、
    台北縣警察局贓物認領保管單二份附於偵查卷可憑，並有扣案之鑰匙一把足資佐
    證。而車號ＦＡＳ─０七八號機車、ＨＵＤ─二九二號車牌分別係甲○○、丙○○失竊之物，並非廢棄物等情，亦據證人甲○○、丙○○於警訊及本院調查時證
    述屬實（見偵查卷第六頁至第八頁，及本院八十八年十一月四日訊問筆錄），且
    有車輛竊盜、車牌失竊資料個別查詢報表二份附於偵查卷可憑定，是被告前揭所
    辯，無非係事後卸責之詞，不足採信。本件事證已臻明確，被告犯行洵堪認定，
    應予依法論處。
二﹑查被告乙○○於前揭時、地竊取被害人甲○○之機車，係犯刑法第三百二十條第
    一項之普通竊盜既遂罪；又被告於八十八年七月八日竊盜所攜帶之螺絲起子一支
    ，一端係塑膠頭，另一端係金屬構成，成尖銳狀等情，業據被告於本院審理時供
    明在卷（見本院八十九年一月十九日審判筆錄），該螺絲起子客觀上自足作為兇
    器使用，是被告攜帶可為兇器之螺絲起子而竊取被害人丙○○之物，係犯刑法第
    三百二十一條第一項第三款之加重竊盜罪。被告先後二次竊盜犯行，時間緊接，
    犯罪基本構成要件相同，顯係基於概括犯意為之，係連續犯，應依連續犯之規定
    ，論以較重之刑法第三百二十一條第一項第三款之加重竊盜既遂一罪，並加重其
    刑。爰審酌被告正值青年，竟不思奮發向上，連續竊盜他人財物，及其犯罪之動
    機、目的、手段、方法、犯罪所生損害等一切情狀，量處如主文所示之刑，以示
    懲儆。至扣案之鑰匙一把，係被告所有供竊盜所用之物，應依刑法第三十八條第
    一項第二款之規定宣告沒收，另被告竊取ＨＵＤ─二九二號車牌所用之螺絲起子
    一支，未扣案，被告亦到庭否認為其所有（見本院八十九年一月十九日審判筆錄
    ），並無證據證明係被告所有之物，爰不予宣告沒收，併此敘明。
據上論斷，應依刑事訴訟法第二百九十九條第一項前段，刑法第五十六條、第三百二
十一條第一項第三款、第三十八條第一項第二款，判決如主文。
本案經檢察官陳伯厚到庭執行職務。
中      華      民      國    八十九    年      二      月      二      日
                                      臺灣板橋地方法院刑事第三庭
                                          法  官  林  海  祥
如不服本判決應於送達後十日內向本院提出上訴狀
附錄本案論罪科刑法條全文：
刑法第三百二十一條第一項第三款


司法院資訊處製作；財團法人民間司法改革基金會備份。
